最高法院刑事判決　　　　　　一○○年度台上字第六九七二號
上　訴　人　陳鍊輝
選任辯護人　詹文凱律師
上列上訴人因違反商業會計法等罪案件，不服台灣高等法院中華
民國一００年四月二十八日第二審判決（九十九年度上重訴字第
五五號，起訴案號：台灣台北地方法院檢察署九十四年度偵字第
二０六三０、二二八七六號，九十五年度偵字第二九一五號），
提起上訴，本院判決如下：
    主  文
上訴駁回。
    理  由
壹、違反商業會計法部分
按刑事訴訟法第三百七十七條規定，上訴於第三審法院，非以判
決違背法令為理由，不得為之。是提起第三審上訴，應以原判決
違背法令為理由，係屬法定要件。如果上訴理由書狀並未依據卷
內訴訟資料，具體指摘原判決不適用何種法則或如何適用不當，
或所指摘原判決違法情事，顯與法律規定得為第三審上訴理由之
違法情形，不相適合時，均應認其上訴為違背法律上之程式，予
以駁回。本件原審審理結果，認為上訴人陳鍊輝違反商業會計法
之犯行明確，因而撤銷第一審該部分科刑之判決，改判仍論處上
訴人商業負責人，故意遺漏會計事項不為記載，致使財務報表發
生不實之結果罪刑，已詳其調查、取捨證據之結果及憑以認定
各該犯罪事實之心證理由，並就上訴人否認犯行之供詞及所辯各
語認非可採，予以論述。又原判決針對證人陳鍊成、陳鍊達、黃
靜惠、黃吉慶等人之證詞，參酌案內其他證據資料，業已記明其
採取其中一部之理由，自屬原審採證認事職權之合法行使，而無
判決理由不備之違法情形。上訴意旨置原判決所為明白論斷於不
顧，仍持已為原判決指駁之陳詞再事爭辯，或對於事實審法院取
捨證據與自由判斷證據證明力之職權行使，徒以自己之說詞，任
意指為違法，或單純為事實上枝節性之爭辯，要與法律規定得為
第三審上訴理由之違法情形，不相適合。其此部分之上訴違背法
律上之程式，應予駁回。
貳、背信及業務登載不實文書部分
按刑事訴訟法第三百七十六條所列各罪之案件，經第二審判決者
，不得上訴於第三審法院，為該法條所明定。本件上訴人因違反
商業會計法等罪案件，其中犯罪事實欄一、三、四部分，原審係
依修正前刑法第五十五條、第三百四十二條第一項、第二百十五
條規定從一重及依同法第三百四十二條第一項論處背信二罪刑，
核屬刑事訴訟法第三百七十六條第五款、第一款之案件。依首開
說明，既經第二審判決，自不得上訴於第三審法院，上訴人猶提
起上訴，顯為法所不許，應予駁回。
據上論結，應依刑事訴訟法第三百九十五條前段，判決如主文。
中    華    民    國  一○○  年   十二   月   十五   日
                      最高法院刑事第九庭
                          審判長法官  賴  忠  星  
                                法官  呂  丹  玉  
                                法官  吳      燦  
                                法官  蔡  名  曜  
                                法官  葉  麗  霞  
本件正本證明與原本無異
                                      書  記  官  
中    華    民    國  一○○  年   十二   月   二十   日
                                                      K